【裁判字號】    97,聲,12
【裁判日期】    970530
【裁判案由】    聲明異議
【裁判全文】
臺灣高等法院高雄分院民事裁定            97年度聲字第12號
異  議  人  龍星昇第五資產管理股份有限公司
法定代理人  丁○○
代  理  人  乙○○
相  對  人  甲○○原名許石城.
上列當事人間清償債務強制執行事件，異議人對於民國97年3 月
3日本院97年度抗字第38號所為裁定提出異議，本院裁定如下：
    主  文
原裁定撤銷。
    理  由
一、按抗告法院之裁定，以抗告不合法而駁回者，不得再為抗告
    ，但得向原法院提出異議，民事訴訟法第486 條第2 項定有
    明文。
二、異議意旨略以：異議人之營業所曾設於高雄市苓雅區○○○
    路6號23樓之2，惟該營業所已於民國95年底裁撤。又異議人
    於原法院固有委任代理人鍾其芩（原名戊○○），然鍾其芩
    於95年12月31日即已離職，其委任狀所記載之地址高雄市苓
    雅區○○○路6 號23樓B 室，係異議人上開高雄之營業所，
    鍾其芩離職後該處即非其住居所或營業所，是原法院於96年
    12月6 日將裁定送達於鍾其芩上開地址，應未發生合法送達
    之效力，鈞院認異議人於同月28日始提起抗告，已逾抗告期
    間，尚有違誤，爰提出異議等語。
三、經查，本件原法院固將裁定於96年12月6 日送達於異議人之
    代理人戊○○，送達處所為高雄市○○○路6 號23樓B 室，
    由大樓管理員丙○○代收，此有該送達證書可稽。惟異議人
    主張其高雄營業所已於95年底裁撤，戊○○則於95年12月31
    日離職一節，業據提出異議人之代理人即美商赫陞資產管理
    服務有限公司台灣分公司高雄營業所（下稱赫陞公司）申請
    自95年12月31日註銷營業登記，經財政部高雄市國稅局苓雅
    稽徵所准予註銷營業登記函、戊○○服務證明書為證（本院
    聲字卷第4 至6 頁）。又赫陞公司為異議人之代理人，其營
    業所所在之高雄市苓雅區○○○路6 號23 樓B室，係向國泰
    人壽保險股份有限公司承租，租期自92年9 月16日起至95年
    9 月15日止等情，亦有授權書、租賃契約書可憑（本院聲字
    卷第23至32頁）。另證人丙○○證稱：高雄市苓雅區○○○
    路6 號23樓B 室原本是赫陞公司在該處辦公，以該公司名稱
    在大樓登記，96年12月6 日該公司就已經搬走，該處由新屋
    主尚譽公司在該處使用，也是尚譽公司繳交該戶之管理費，
    伊是96年6 月1 日來此大樓工作，移交工作之人叫伊把龍星
    昇公司之信件留下來，他們會自己來領取等語（本院聲字卷
    第18頁）；證人鍾其芩亦證稱：伊原本在龍星昇公司服務，
    赫陞公司及龍星昇公司其實是同一家，伊於95年12月31日就
    離開龍星昇公司，所以該案件後續情形未代理，離職之後未
    在該大樓居住或服務，也沒有收到該裁定等語（本院聲字卷
    第19頁），足徵原法院於96年12月6 日送達裁定時，異議人
    已未設於高雄市苓雅區○○○路6 號23樓B 室之營業所，且
    鍾其芩之住居所、事務所或營業所亦未在該處，故大樓管理
    員丙○○即非異議人或鍾其芩之受僱人，是丙○○收受該裁
    定並非合法，該裁定既未合法送達，則異議人主張於同月28
    日提起抗告，即未逾抗告期間，堪予採取。本院於97年3 月
    3 日97年度抗字第38號裁定以抗告不合法而裁定駁回，尚有
    未洽，異議意旨求予廢棄，為有理由，應撤銷如主文所示。
據上論結，本件異議為有理由，依民事訴訟法第486條第3項、第
484條第2項、第490條第1項，裁定如主文。
中    華    民    國    97    年    5     月    30    日
                            民事第五庭
                                審判長法官  蔡明宛
                                法      官  曾錦昌
                                法      官  魏式璧
正本係照原本作成。
不得聲明不服。
中    華    民    國    97    年    5     月    30    日
                                書  記  官  林明威


司法院資訊處製作；財團法人民間司法改革基金會備份。
